---
title: "Actividad tarea."
author: "Eduardo Castro T."
date: "March 18, 2016"
output: html_document
---

##Introducción##

Hoy en día por medio de algunos dispositivos es posible monitorear la actividad diaria de una persona. En esta actividad se presentan los datos generados por uno de estos dispositivos, el cual recabó información durante los meses de Octubre y Noviembre del año 2012. El dispositivo capturó información diaria sobre el número de pasos que una persona camina por día.

##Análisis de datos##

Como primer paso es necesario descargar el archivo que contiene los datos desde el siguiente [Enlace](https://d396qusza40orc.cloudfront.net/repdata%2Fdata%2Factivity.zip).  

Posteriormente debemos cargar los datos en el ambiente de RStudio.

```{r, echo=TRUE}

pasos=read.csv("activity.csv")
```

Obtenemos las medias por día en un vector denominado como "medias".

```{r}
medias = c(apply(pasos[0:288,1,drop=F],2,mean),apply(pasos[289:576,1,drop=F],2,mean),apply(pasos[577:864,1,drop=F],2,mean),apply(pasos[865:1152,1,drop=F],2,mean),apply(pasos[1153:1440,1,drop=F],2,mean),apply(pasos[1441:1728,1,drop=F],2,mean),apply(pasos[1729:2016,1,drop=F],2,mean),apply(pasos[2017:2304,1,drop=F],2,mean),apply(pasos[2305:2592,1,drop=F],2,mean),apply(pasos[2593:2880,1,drop=F],2,mean),apply(pasos[2881:3168,1,drop=F],2,mean),apply(pasos[3169:3456,1,drop=F],2,mean),apply(pasos[3457:3744,1,drop=F],2,mean),apply(pasos[3745:4032,1,drop=F],2,mean),apply(pasos[4033:4320,1,drop=F],2,mean),apply(pasos[4321:4608,1,drop=F],2,mean),apply(pasos[4609:4896,1,drop=F],2,mean),apply(pasos[4897:5184,1,drop=F],2,mean),apply(pasos[5185:5472,1,drop=F],2,mean),apply(pasos[5473:5760,1,drop=F],2,mean),apply(pasos[5761:6048,1,drop=F],2,mean),apply(pasos[6049:6336,1,drop=F],2,mean),apply(pasos[6337:6624,1,drop=F],2,mean),apply(pasos[6625:6912,1,drop=F],2,mean),apply(pasos[6913:7200,1,drop=F],2,mean),apply(pasos[7201:7488,1,drop=F],2,mean),apply(pasos[7489:7776,1,drop=F],2,mean),apply(pasos[7777:8064,1,drop=F],2,mean),apply(pasos[8065:8352,1,drop=F],2,mean),apply(pasos[8353:8640,1,drop=F],2,mean),apply(pasos[8641:8928,1,drop=F],2,mean),apply(pasos[8929:9216,1,drop=F],2,mean),apply(pasos[9217:9504,1,drop=F],2,mean),apply(pasos[9505:9792,1,drop=F],2,mean),apply(pasos[9793:10080,1,drop=F],2,mean),apply(pasos[10081:10368,1,drop=F],2,mean),apply(pasos[10369:10656,1,drop=F],2,mean),apply(pasos[10657:10944,1,drop=F],2,mean),apply(pasos[10945:11232,1,drop=F],2,mean),apply(pasos[11233:11520,1,drop=F],2,mean),apply(pasos[11521:11808,1,drop=F],2,mean),apply(pasos[11809:12096,1,drop=F],2,mean),apply(pasos[12097:12384,1,drop=F],2,mean),apply(pasos[12385:12672,1,drop=F],2,mean),apply(pasos[12673:12960,1,drop=F],2,mean),apply(pasos[12961:13248,1,drop=F],2,mean),apply(pasos[13249:13536,1,drop=F],2,mean),apply(pasos[13537:13824,1,drop=F],2,mean),apply(pasos[13825:14112,1,drop=F],2,mean),apply(pasos[14113:14400,1,drop=F],2,mean),apply(pasos[14401:14688,1,drop=F],2,mean),apply(pasos[14689:14976,1,drop=F],2,mean),apply(pasos[14977:15264,1,drop=F],2,mean),apply(pasos[15265:15552,1,drop=F],2,mean),apply(pasos[15553:15840,1,drop=F],2,mean),apply(pasos[15841:16128,1,drop=F],2,mean),apply(pasos[16129:16416,1,drop=F],2,mean),apply(pasos[16417:16704,1,drop=F],2,mean),apply(pasos[16705:16992,1,drop=F],2,mean),apply(pasos[16993:17280,1,drop=F],2,mean),apply(pasos[17281:17568,1,drop=F],2,mean))

number=c(1:61)
names(medias)=number
medias

```

Y hacemos lo mismo para el caso de las medianas.

```{r}
medianas = c(apply(pasos[0:288,1,drop=F],2,median),apply(pasos[289:576,1,drop=F],2,median),apply(pasos[577:864,1,drop=F],2,median),apply(pasos[865:1152,1,drop=F],2,median),apply(pasos[1153:1440,1,drop=F],2,median),apply(pasos[1441:1728,1,drop=F],2,median),apply(pasos[1729:2016,1,drop=F],2,median),apply(pasos[2017:2304,1,drop=F],2,median),apply(pasos[2305:2592,1,drop=F],2,median),apply(pasos[2593:2880,1,drop=F],2,median),apply(pasos[2881:3168,1,drop=F],2,median),apply(pasos[3169:3456,1,drop=F],2,median),apply(pasos[3457:3744,1,drop=F],2,median),apply(pasos[3745:4032,1,drop=F],2,median),apply(pasos[4033:4320,1,drop=F],2,median),apply(pasos[4321:4608,1,drop=F],2,median),apply(pasos[4609:4896,1,drop=F],2,median),apply(pasos[4897:5184,1,drop=F],2,median),apply(pasos[5185:5472,1,drop=F],2,median),apply(pasos[5473:5760,1,drop=F],2,median),apply(pasos[5761:6048,1,drop=F],2,median),apply(pasos[6049:6336,1,drop=F],2,median),apply(pasos[6337:6624,1,drop=F],2,median),apply(pasos[6625:6912,1,drop=F],2,median),apply(pasos[6913:7200,1,drop=F],2,median),apply(pasos[7201:7488,1,drop=F],2,median),apply(pasos[7489:7776,1,drop=F],2,median),apply(pasos[7777:8064,1,drop=F],2,median),apply(pasos[8065:8352,1,drop=F],2,median),apply(pasos[8353:8640,1,drop=F],2,median),apply(pasos[8641:8928,1,drop=F],2,median),apply(pasos[8929:9216,1,drop=F],2,median),apply(pasos[9217:9504,1,drop=F],2,median),apply(pasos[9505:9792,1,drop=F],2,median),apply(pasos[9793:10080,1,drop=F],2,median),apply(pasos[10081:10368,1,drop=F],2,median),apply(pasos[10369:10656,1,drop=F],2,median),apply(pasos[10657:10944,1,drop=F],2,median),apply(pasos[10945:11232,1,drop=F],2,median),apply(pasos[11233:11520,1,drop=F],2,median),apply(pasos[11521:11808,1,drop=F],2,median),apply(pasos[11809:12096,1,drop=F],2,median),apply(pasos[12097:12384,1,drop=F],2,median),apply(pasos[12385:12672,1,drop=F],2,median),apply(pasos[12673:12960,1,drop=F],2,median),apply(pasos[12961:13248,1,drop=F],2,median),apply(pasos[13249:13536,1,drop=F],2,median),apply(pasos[13537:13824,1,drop=F],2,median),apply(pasos[13825:14112,1,drop=F],2,median),apply(pasos[14113:14400,1,drop=F],2,median),apply(pasos[14401:14688,1,drop=F],2,median),apply(pasos[14689:14976,1,drop=F],2,median),apply(pasos[14977:15264,1,drop=F],2,median),apply(pasos[15265:15552,1,drop=F],2,median),apply(pasos[15553:15840,1,drop=F],2,median),apply(pasos[15841:16128,1,drop=F],2,median),apply(pasos[16129:16416,1,drop=F],2,median),apply(pasos[16417:16704,1,drop=F],2,median),apply(pasos[16705:16992,1,drop=F],2,median),apply(pasos[16993:17280,1,drop=F],2,median),apply(pasos[17281:17568,1,drop=F],2,median))

number=c(1:61)
names(medianas)=number
medianas
```


Para analizar los patrones de actividad por día podemos insertar una grafica que nos muestre la media de pasos de cada uno de los días.

```{r}
number=c(1:61)
names(medias)=number
barplot(medias, xlab="día", ylab="pasos", main="comparación de pasos promedio por día")
```


Ahora para comparar los valores de actividad en los fines de semana contra el resto de días hacemos lo siguiente:

Primero graficamos el valor de las medias de actividad para los dias que no son fin de semana. 

```{r}
barplot(medias[c(1,2,3,4,5,8,9,10,11,12,15,16,17,18,19,22,23,24,25,26,29,30,31,32,33,36,37,38,39,40,43,44,45,46,47,50,51,52,53,54,57,58,59,60,61)], xlab="dia", ylab="pasos", main="pasos por día que no son fin de semana") 


```

y lo comparamos contra la grafica de los dias de fin de semana:


```{r}
barplot(medias[c(6,7,13,14,20,21,27,28,34,35,41,42,48,49,55,56)], xlab="día", ylab="pasos", main="pasos por día de fin de semana")

```



Para el caso de los valores no asignados (NA), dado que no se observa una tendencia clara o definida para establecer un criterio de sustitución de los valores NA, los remplazaremos por el valor 0.

```{r}

pasos[is.na(pasos)]=0
```

Y ahora repetiremos los pasos anteriores con dicha modificación. 

primero calculamos las medias por día:
```{r}
medias = c(apply(pasos[0:288,1,drop=F],2,mean),apply(pasos[289:576,1,drop=F],2,mean),apply(pasos[577:864,1,drop=F],2,mean),apply(pasos[865:1152,1,drop=F],2,mean),apply(pasos[1153:1440,1,drop=F],2,mean),apply(pasos[1441:1728,1,drop=F],2,mean),apply(pasos[1729:2016,1,drop=F],2,mean),apply(pasos[2017:2304,1,drop=F],2,mean),apply(pasos[2305:2592,1,drop=F],2,mean),apply(pasos[2593:2880,1,drop=F],2,mean),apply(pasos[2881:3168,1,drop=F],2,mean),apply(pasos[3169:3456,1,drop=F],2,mean),apply(pasos[3457:3744,1,drop=F],2,mean),apply(pasos[3745:4032,1,drop=F],2,mean),apply(pasos[4033:4320,1,drop=F],2,mean),apply(pasos[4321:4608,1,drop=F],2,mean),apply(pasos[4609:4896,1,drop=F],2,mean),apply(pasos[4897:5184,1,drop=F],2,mean),apply(pasos[5185:5472,1,drop=F],2,mean),apply(pasos[5473:5760,1,drop=F],2,mean),apply(pasos[5761:6048,1,drop=F],2,mean),apply(pasos[6049:6336,1,drop=F],2,mean),apply(pasos[6337:6624,1,drop=F],2,mean),apply(pasos[6625:6912,1,drop=F],2,mean),apply(pasos[6913:7200,1,drop=F],2,mean),apply(pasos[7201:7488,1,drop=F],2,mean),apply(pasos[7489:7776,1,drop=F],2,mean),apply(pasos[7777:8064,1,drop=F],2,mean),apply(pasos[8065:8352,1,drop=F],2,mean),apply(pasos[8353:8640,1,drop=F],2,mean),apply(pasos[8641:8928,1,drop=F],2,mean),apply(pasos[8929:9216,1,drop=F],2,mean),apply(pasos[9217:9504,1,drop=F],2,mean),apply(pasos[9505:9792,1,drop=F],2,mean),apply(pasos[9793:10080,1,drop=F],2,mean),apply(pasos[10081:10368,1,drop=F],2,mean),apply(pasos[10369:10656,1,drop=F],2,mean),apply(pasos[10657:10944,1,drop=F],2,mean),apply(pasos[10945:11232,1,drop=F],2,mean),apply(pasos[11233:11520,1,drop=F],2,mean),apply(pasos[11521:11808,1,drop=F],2,mean),apply(pasos[11809:12096,1,drop=F],2,mean),apply(pasos[12097:12384,1,drop=F],2,mean),apply(pasos[12385:12672,1,drop=F],2,mean),apply(pasos[12673:12960,1,drop=F],2,mean),apply(pasos[12961:13248,1,drop=F],2,mean),apply(pasos[13249:13536,1,drop=F],2,mean),apply(pasos[13537:13824,1,drop=F],2,mean),apply(pasos[13825:14112,1,drop=F],2,mean),apply(pasos[14113:14400,1,drop=F],2,mean),apply(pasos[14401:14688,1,drop=F],2,mean),apply(pasos[14689:14976,1,drop=F],2,mean),apply(pasos[14977:15264,1,drop=F],2,mean),apply(pasos[15265:15552,1,drop=F],2,mean),apply(pasos[15553:15840,1,drop=F],2,mean),apply(pasos[15841:16128,1,drop=F],2,mean),apply(pasos[16129:16416,1,drop=F],2,mean),apply(pasos[16417:16704,1,drop=F],2,mean),apply(pasos[16705:16992,1,drop=F],2,mean),apply(pasos[16993:17280,1,drop=F],2,mean),apply(pasos[17281:17568,1,drop=F],2,mean))


number=c(1:61)
names(medias)=number
medias
```

despues las medianas.

```{r}
medianas = c(apply(pasos[0:288,1,drop=F],2,median),apply(pasos[289:576,1,drop=F],2,median),apply(pasos[577:864,1,drop=F],2,median),apply(pasos[865:1152,1,drop=F],2,median),apply(pasos[1153:1440,1,drop=F],2,median),apply(pasos[1441:1728,1,drop=F],2,median),apply(pasos[1729:2016,1,drop=F],2,median),apply(pasos[2017:2304,1,drop=F],2,median),apply(pasos[2305:2592,1,drop=F],2,median),apply(pasos[2593:2880,1,drop=F],2,median),apply(pasos[2881:3168,1,drop=F],2,median),apply(pasos[3169:3456,1,drop=F],2,median),apply(pasos[3457:3744,1,drop=F],2,median),apply(pasos[3745:4032,1,drop=F],2,median),apply(pasos[4033:4320,1,drop=F],2,median),apply(pasos[4321:4608,1,drop=F],2,median),apply(pasos[4609:4896,1,drop=F],2,median),apply(pasos[4897:5184,1,drop=F],2,median),apply(pasos[5185:5472,1,drop=F],2,median),apply(pasos[5473:5760,1,drop=F],2,median),apply(pasos[5761:6048,1,drop=F],2,median),apply(pasos[6049:6336,1,drop=F],2,median),apply(pasos[6337:6624,1,drop=F],2,median),apply(pasos[6625:6912,1,drop=F],2,median),apply(pasos[6913:7200,1,drop=F],2,median),apply(pasos[7201:7488,1,drop=F],2,median),apply(pasos[7489:7776,1,drop=F],2,median),apply(pasos[7777:8064,1,drop=F],2,median),apply(pasos[8065:8352,1,drop=F],2,median),apply(pasos[8353:8640,1,drop=F],2,median),apply(pasos[8641:8928,1,drop=F],2,median),apply(pasos[8929:9216,1,drop=F],2,median),apply(pasos[9217:9504,1,drop=F],2,median),apply(pasos[9505:9792,1,drop=F],2,median),apply(pasos[9793:10080,1,drop=F],2,median),apply(pasos[10081:10368,1,drop=F],2,median),apply(pasos[10369:10656,1,drop=F],2,median),apply(pasos[10657:10944,1,drop=F],2,median),apply(pasos[10945:11232,1,drop=F],2,median),apply(pasos[11233:11520,1,drop=F],2,median),apply(pasos[11521:11808,1,drop=F],2,median),apply(pasos[11809:12096,1,drop=F],2,median),apply(pasos[12097:12384,1,drop=F],2,median),apply(pasos[12385:12672,1,drop=F],2,median),apply(pasos[12673:12960,1,drop=F],2,median),apply(pasos[12961:13248,1,drop=F],2,median),apply(pasos[13249:13536,1,drop=F],2,median),apply(pasos[13537:13824,1,drop=F],2,median),apply(pasos[13825:14112,1,drop=F],2,median),apply(pasos[14113:14400,1,drop=F],2,median),apply(pasos[14401:14688,1,drop=F],2,median),apply(pasos[14689:14976,1,drop=F],2,median),apply(pasos[14977:15264,1,drop=F],2,median),apply(pasos[15265:15552,1,drop=F],2,median),apply(pasos[15553:15840,1,drop=F],2,median),apply(pasos[15841:16128,1,drop=F],2,median),apply(pasos[16129:16416,1,drop=F],2,median),apply(pasos[16417:16704,1,drop=F],2,median),apply(pasos[16705:16992,1,drop=F],2,median),apply(pasos[16993:17280,1,drop=F],2,median),apply(pasos[17281:17568,1,drop=F],2,median))

number=c(1:61)
names(medianas)=number
medianas

```

y por último una grafica comparatoria de actividad diaria.

```{r}
number=c(1:61)
names(medias)=number
barplot(medias, xlab="día", ylab="pasos", main="comparación de pasos promedio por día")
```


##Discusión##

Respecto al analisis de actividad por dia, se logra observar una tendencia de mayor actividad cerca de la mitad del dia y a las 3/4 partes. 

En la comparacion de graficas entre los fines de semana y el resto de dias podemos observar un ligero aumento de actividad los fines de semana, pasando de 40 la mayoria de las observaciones en comparacion al resto de dias que no son fin de semana, en donde se pueden observar muchas observaciones por debajo de este valor. 

Sin embargo podríamos incluir una comparación de los valores medios de pasos caminados entre los fines de semana y el resto de dias. 

```{r}

mediaS = mean(medias[c(1,2,3,4,5,8,9,10,11,12,15,16,17,18,19,22,23,24,25,26,29,30,31,32,33,36,37,38,39,40,43,44,45,46,47,50,51,52,53,54,57,58,59,60,61)])
mediaFS=mean(medias[c(6,7,13,14,20,21,27,28,34,35,41,42,48,49,55,56)])
```

Media de pasos diarios entre semana:

```{r}
mediaS
```

Media de pasos en fin de semana

```{r}
mediaFS
```

Con lo que podemos observar que se presenta una mayor actividad los fines de semana en comparación al resto de los días.

En el caso de los valores de las medianas vemos que los valores son cero, lo cual significa que los valores intermedios de las observaciones (12:00 p.m.) corresponden a periodos de inactividad debidas a la actividad diaria (clases, trabajo, descanso).

##Conclusión##

En algunos grupos de datos es posible observar ciertas tendencias en la actividad diaria (pasos), sin embargo de una forma global no se puede definir o establecer una tendencia de dicha actividad, es necesario revisar otro tipo de información ( empleo, pasatiempos, actividades academicas, etc) para atribuir las tendencias a alguna de estas actividades. 


